vi: Góc cổ ống dẫn chất làm mát: 105°; 120°; 135°; 150°; 15°; 180° (đảo ngược); 30°; 35°; 45°; 60°; 75°; 90°; Có thể điều chỉnh/xoay; Thẳng (0°); Khác
ro-RO: Unghiul manșonului de etanșare a lichidului de răcire: 105°; 120°; 135°; 150°; 15°; 180° (invers); 30°; 35°; 45°; 60°; 75°; 90°; Reglabil/Pivotant; Drept (0°); Altele
ru: Угол выходного патрубка охлаждающей жидкости: 105°; 120°; 135°; 150°; 15°; 180° (обратный); 30°; 35°; 45°; 60°; 75°; 90°; Регулируемый / поворотный; Прямой (0°); Другое
hu: Hűtőfolyadék-leeresztő cső dőlésszöge: 105°; 120°; 135°; 150°; 15°; 180° (fordított); 30°; 35°; 45°; 60°; 75°; 90°; Állítható/forgatható; Egyenes (0°); Egyéb
bg-BG: Ъгъл на изходящия щуцер за охладителна течност: 105°; 120°; 135°; 150°; 15°; 180° (обратен); 30°; 35°; 45°; 60°; 75°; 90°; Регулируем/въртящ се; Прав (0°); Друг
da: Vinkel på kølemidlets udløbsrør: 105°; 120°; 135°; 150°; 15°; 180° (omvendt); 30°; 35°; 45°; 60°; 75°; 90°; Justerbar/drejelig; Lige (0°); Anden
fi: Jäähdytysnesteen lähtöliitännän kulma: 105°; 120°; 135°; 150°; 15°; 180° (käänteinen); 30°; 35°; 45°; 60°; 75°; 90°; Säädettävä/kääntyvä; Suora (0°); Muu
el: Γωνία αυχένα εξόδου ψυκτικού υγρού: 105°; 120°; 135°; 150°; 15°; 180° (αντίστροφη); 30°; 35°; 45°; 60°; 75°; 90°; Ρυθμιζόμενη/Περιστρεφόμενη; Ίσια (0°); Άλλο
tr: Soğutma sıvısı çıkış boynu açısı: 105°; 120°; 135°; 150°; 15°; 180° (ters); 30°; 35°; 45°; 60°; 75°; 90°; Ayarlanabilir/Döner; Düz (0°); Diğer
lt-LT: Aušinimo skysčio išleidimo kaklelio kampas: 105°; 120°; 135°; 150°; 15°; 180° (atvirkštinis); 30°; 35°; 45°; 60°; 75°; 90°; Reguliuojamas / pasukamas; Tiesus (0°); Kita
fr: Angle du col de sortie du liquide de refroidissement: 105°; 120°; 135°; 150°; 15°; 180° (inversé); 30°; 35°; 45°; 60°; 75°; 90°; Réglable/pivotant; Droit (0°); Autre
sv: Kylvätskeutloppets halsvinkel: 105°; 120°; 135°; 150°; 15°; 180° (omvänd); 30°; 35°; 45°; 60°; 75°; 90°; Justerbar/roterbar; Rak (0°); Annan
pt-BR: Ângulo do bocal de saída do líquido de arrefecimento: 105°; 120°; 135°; 150°; 15°; 180° (reverso); 30°; 35°; 45°; 60°; 75°; 90°; Ajustável/Giratório; Reto (0°); Outro
es: Ángulo del cuello de salida del refrigerante: 105°; 120°; 135°; 150°; 15°; 180° (inverso); 30°; 35°; 45°; 60°; 75°; 90°; Ajustable/giratorio; Recto (0°); Otro
nb: Kjølevæskeutløpshalsvinkel: 105°; 120°; 135°; 150°; 15°; 180° (omvendt); 30°; 35°; 45°; 60°; 75°; 90°; Justerbar/svingbar; Rett (0°); Annet
pl: Kąt króćca wylotu płynu chłodzącego: 105°; 120°; 135°; 150°; 15°; 180° (odwrotny); 30°; 35°; 45°; 60°; 75°; 90°; Regulowany/obrotowy; Prosty (0°); Inny
sk-SK: Uhol výstupného hrdla chladiacej kvapaliny: 105°; 120°; 135°; 150°; 15°; 180° (reverzný); 30°; 35°; 45°; 60°; 75°; 90°; Nastaviteľný/otočný; Priamy (0°); Iné
hr-HR: Kut grla izlaza rashladne tekućine: 105°; 120°; 135°; 150°; 15°; 180° (obrnuto); 30°; 35°; 45°; 60°; 75°; 90°; Podesivo/okretno; Ravno (0°); Ostalo
zh-CN: 冷却液出口颈角: 105°; 120°; 135°; 150°; 15°; 180°（反转）; 30°; 35°; 45°; 60°; 75°; 90°; 可调节/旋转; 直（0°）; 其他
ja: クーラント出口ネック角度: 105°; 120°; 135°; 150°; 15°; 180° (リバース); 30°; 35°; 45°; 60°; 75°; 90°; 調整可能 / スイベル; ストレート (0°); その他
zh-TW: 冷卻液出口水頸角度: 105°; 120°; 135°; 150°; 15°; 180° (反向); 30°; 35°; 45°; 60°; 75°; 90°; 可調/旋轉; 直 (0°); 其他
th: องศาของคอห่อน้ำยาหล่อเย็น: 105°; 120°; 135°; 150°; 15°; 180° (ย้อนกลับ); 30°; 35°; 45°; 60°; 75°; 90°; ปรับได้/หมุนได้; ตรง (0°); อื่นๆ
nl: Hoek koelvloeistofuitlaathals: 105°; 120°; 135°; 150°; 15°; 180° (omgekeerd); 30°; 35°; 45°; 60°; 75°; 90°; Verstelbaar/draaibaar; Recht (0°); Overig
sl-SI: Kot priključka odprtine za hladilno tekočino: 105°; 120°; 135°; 150°; 15°; 180° (vzvratno); 30°; 35°; 45°; 60°; 75°; 90°; Nastavljivo/vrtljivo; Ravno (0°); Drugo
cs: Úhel hrdla výstupu chladicí kapaliny: 105°; 120°; 135°; 150°; 15°; 180° (zpětný); 30°; 35°; 45°; 60°; 75°; 90°; Nastavitelný/otočný; Rovný (0°); Jiné
de: Winkel des Kühlmittelauslassstutzens: 105°; 120°; 135°; 150°; 15°; 180° (rückwärts); 30°; 35°; 45°; 60°; 75°; 90°; Verstellbar/Schwenkbar; Gerade (0°); Sonstige
ko: 냉각수 배출구 넥 각도: 105°; 120°; 135°; 150°; 15°; 180°(역방향); 30°; 35°; 45°; 60°; 75°; 90°; 각도 조절/스위블; 일자형(0°); 기타
en: Coolant outlet neck angle: 105°; 120°; 135°; 150°; 15°; 180° (reverse); 30°; 35°; 45°; 60°; 75°; 90°; Adjustable/Swivel; Straight (0°); Other
it: angolo del collo di uscita del liquido di raffreddamento: 105°; 120°; 135°; 150°; 15°; 180° (inverso); 30°; 35°; 45°; 60°; 75°; 90°; Regolabile/girevole; Dritto (0°); Altro
pt-PT: Ângulo do pescoço de saída do líquido de refrigeração: 105°; 120°; 135°; 150°; 15°; 180° (inverso); 30°; 35°; 45°; 60°; 75°; 90°; Ajustável/giratório; Reto (0°); Outro